最高法院刑事裁定　　　　　　　　　　111年度台抗字第865號
抗　告　人　陳家豪
上列抗告人因違反兒童及少年性剝削防制條例案件，不服臺灣高
等法院中華民國111年5月30日駁回聲請再審及停止刑罰執行之裁
定（111年度聲再字第231號），提起抗告，本院裁定如下：
    主  文
抗告駁回。
    理  由
一、本件抗告人陳家豪因違反兒童及少年性剝削防制條例案件，
    對於原審法院民國110年12月15日110年度上訴字第1670號刑
    事確定判決（下稱原確定判決）聲請再審，其聲請意旨略稱
    ：⑴依據被害人A 少年（人別姓名均詳原卷）於原確定判決
    案件之證述，同案被告黃興榮係自己直接拍攝伊與A 少年性
    交影片，並未徵得抗告人之同意，抗告人亦無積極介入或為
    加工手段，自難構成兒童及少年性剝削防制條例第36條第 1
    項、第2 項之罪。又依伊與黃興榮間之LINE對話紀錄，黃興
    榮係稱「幫你拍照」，而非「幫你們拍照」等語，是抗告人
    至多僅知悉黃興榮會為伊拍照，其後性交過程，抗告人從未
    詢問A 少年是否攝入或促其拍攝，實難認係本件加害人。⑵
    由A 少年所提刑事附帶民事訴訟起訴狀並未提及抗告人對於
    黃興榮欲拍攝性交畫面有所認識，且事後黃興榮亦與抗告人
    及A 少年達成和解，足證抗告人僅係單純被拍攝之人，而非
    加害人，有該刑事附帶民事訴訟起訴狀及黃興榮之和解書附
    卷可參，足認抗告人應受無罪之判決。⑶抗告人行為時年紀
    尚輕，於原確定判決案件第一審已與A 少年和解，相較於同
    案被告黃興榮，伊犯行較輕，黃興榮業獲諭知緩刑，抗告人
    經論處有期徒刑1年6月，原確定判決卻未審酌上情予以宣告
    緩刑，有違罪刑相當原則。爰依刑事訴訟法第420條第1項第
    6款、第3項規定聲請再審另為抗告人緩刑之宣告並停止刑罰
    之執行云云。
二、原裁定略以： 
㈠、原確定判決已依憑抗告人所為不利於己之供述、證人A 少年
    、黃興榮之證述，及卷附其餘相關證據資料相互勾稽，為綜
    合判斷，認定抗告人有本件犯兒童及少年性剝削防制條例第
    36條第2 項之以他法使少年被拍攝性交行為之電子訊號罪之
    犯行（想像競合犯同條例第35條第1 項之以他法使少年為性
    交之行為以供人觀覽罪），且已敘明審酌卷附證據資料，抗
    告人明知A 少年為12歲以上未滿18歲之少年，並知悉黃興榮
    欲觀覽並拍攝其與A 少年之性交行為，竟答應黃興榮之邀請
    ，由抗告人於未違反A少年之意願下，對A少年為性交行為，
    而供在旁之黃興榮觀覽並拍攝該次性交行為之數位影片之電
    子訊號，因而認定抗告人確有本件以他法使少年被拍攝性交
    行為之電子訊號犯行等旨。所為論斷，有卷存事證足憑，核
    無違背客觀存在之經驗法則、論理法則，亦無判決理由矛盾
    或不備之違法情形。
㈡、抗告人固提出上開再審證據，其中A 少年所提之刑事附帶民
    事訴訟起訴狀，係A少年以抗告人於網路上散布與A少年之性
    交影帶，且事前未取得A少年同意（係已確定之另案），及A
    少年因此感染○○○○，而對抗告人請求損害賠償；及所提
    出臺灣桃園地方法院110年度審訴字第892號刑事判決，其上
    有記載該案被告黃興榮就其所犯與A男（似指抗告人）、B男
    （似指A 少年）及其等法定代理人達成和解之事，然上揭證
    據或僅係A 少年擇定對請求損害賠償之事實及理由，或係黃
    興榮就其所為犯行之和解，尚無從據此推認抗告人對於原確
    定判決所認定之事實即不知情。況抗告人此部分所指，無非
    係對原確定判決認定事實之爭辯，或對原確定判決採證認事
    職權之行使，任意指摘，核與刑事訴訟法第420 條第1項第6
    款所定「發現新事實或新證據」之要件不合，且不論單獨或
    與先前之證據綜合判斷，亦難動搖原確定判決所認定之事實
    ，而使聲請人受無罪、免訴、免刑或輕於原確定判決所認罪
    名之判決。
㈢、又抗告人所指A 少年之證述、抗告人與黃興榮間之LINE對話
    紀錄等，均為原確定判決確定前已存在且業已調查審酌之證
    據，自非屬新證據，而與刑事訴訟法第420 條第1項第6款、
    第3 項之要件不符。至所提出之和解筆錄及其學生證影本，
    謂原確定判決未審酌上情予以宣告緩刑，有適用法則不當之
    違誤，及論處有期徒刑1年6月刑度，有違罪刑相當原則一節
    ，則以再審制度係為救濟確定判決認定事實錯誤而設，須符
    合刑事訴訟法第420 條第1項第1款至第6款或同法第421條所
    定之情形，始得為之，抗告人此部分所指，係就原確定判決
    之量刑所為爭執，尚與「罪名」無關，顯非屬刑事訴訟法第
    420 條第1項第6款所指「輕於原判決所認罪名」範疇，自不
    得據以聲請再審。亦即就此新證據本身為形式上觀察，並不
    足以動搖原確定判決，自與刑事訴訟法第420 條第1項第6款
    所稱發現確實新證據之要件並非相合。
㈣、是以，抗告人所提出之上開新證據、新事實，無論係單獨或
    結合先前已經存在卷內之各項證據資料予以綜合判斷，尚不
    足以動搖原確定判決所認定事實之基礎，而為抗告人無罪、
    免訴、免刑或輕於原判決所認罪名之判決，自非「確實」之
    新證據，不符上述法定聲請再審之要件，爰駁回其再審及停
    止刑罰執行之聲請等旨。於法核無違誤。
三、抗告意旨仍執陳詞並略稱：伊已與告訴人達成和解之事實，
    原確定判決未予審酌並考量伊犯行顯係較輕，且仍係學生竟
    未予諭知緩刑等情，依104 年2月4日新修正之再審制度之立
    意，應得據以聲請再審。原裁定既有認定事實未憑證據之違
    法，且事後黃興榮已與伊達成和解賠償，就上開新證據與既
    存證據綜合判斷，應可認合於刑事訴訟法第420 條第1項第6
    款所定之再審要件，爰請求撤銷原裁定，准予再審併停止刑
    罰執行及為緩刑之宣告云云。惟原裁定已就全案證據綜合觀
    察，論斷如上，抗告意旨，仍是擷取各別證據或誤解法律及
    再審新制之立法意旨，就原確定判決採證認事職權之適法行
    使暨原裁定已為論駁之事項，徒憑己意，再事爭辯，其抗告
    難認有理由，應予駁回。至是否宣告緩刑，係原確定判決之
    法院依職權裁量之事項，無從依再審程序救濟，何況抗告人
    前因另案違反兒童及少年性剝削防制條例案件業經判處2 罪
    刑（定應執行刑有期徒刑7 月）確定，亦與刑法規定宣告緩
    刑之要件不符，附此敘明。
據上論結，應依刑事訴訟法第412條，裁定如主文。
中    華    民    國   111    年    8     月    17    日
                  刑事第七庭審判長法  官  段  景  榕  
                                  法  官  楊  力  進  
                                  法  官  汪  梅  芬  
                                  法  官  宋  松  璟  
                                  法  官  沈  揚  仁  
本件正本證明與原本無異
                                  書記官
中    華    民    國   111    年    8     月    26    日